【裁判字號】    97,易,714
【裁判日期】    970926
【裁判案由】    竊盜等
【裁判全文】
臺灣高雄地方法院刑事判決               97年度易字第714號
公  訴  人  臺灣高雄地方法院檢察署檢察官
被      告  乙○○
                   （另案
被      告  甲○○
                   （另案於屏東監獄竹田分監執行中）
上列被告因竊盜等案件，經檢察官提起公訴（97年度偵字第1243
1 、13434 號），本院判決如下：
    主  文
乙○○共同犯攜帶兇器竊盜罪，累犯，處有期徒刑壹年肆月。被
訴收受贓物部分，無罪。
甲○○共同犯攜帶兇器竊盜罪，處有期徒刑壹年。
    事  實
一、乙○○於民國78年間因恐嚇案件，經臺灣高等法院高雄高分
    院79年度上訴字第893號判處有期徒刑2年確定，又於79年間
    因違反懲治盜匪條例及竊盜案件，經臺灣高等法院高雄高分
    院79年度上訴字第606 號分別判處有期徒刑14年6 月、褫奪
    公權10年及1 年確定，嗣經臺灣高等法院高雄高分院就上開
    3 罪以80年度聲字第88號裁定應執行有期徒刑16年及褫奪公
    權10年確定，於87年4 月8 日因縮短刑期假釋出監，惟出監
    後又因施用毒品而分別經本院裁定送觀察、勒戒及強制戒治
    ，復於89年3 月28日經撤銷假釋，並於89年3 月30日入監執
    行假釋殘刑7 年11月8 日，而於96年10月26日因縮短刑期執
    行完畢出監。甲○○前於93年間因竊盜案件，經台灣屏東地
    方法院93年度簡上字第62號判處有期徒刑8 月，於94年間再
    因施用毒品案件，先經本院94年度訴字第2172號判處應執行
    有期徒刑8 月確定，另與他案竊盜罪合併裁定其應執行刑為
    1 年7 月，並接續前開有期徒刑8 月而為執行，於95年9 月
    15日縮短刑期假釋出監，惟於假釋期間內又故意再犯施用毒
    品罪，經台灣高等法院高雄分院96年度上易字第380 號判處
    有期徒刑5 月確定，復經台灣高等法院高雄分院97年度聲減
    字第345 號裁定減為有期徒刑2 月又15日確定，遂由台灣高
    雄地方法院檢察署撤銷保護管束（不構成累犯）。
二、詎乙○○及甲○○2 人均不知悔改，於97年4 月25日凌晨4
    時40分許，由甲○○騎乘車號K25-670 號重型機車搭載乙○○，行駛至高雄縣大寮鄉縣188 號（即臺88號東西
    向快速道路下平面道路）之安全島編號B41 、B42 、B43 號
    路燈處，竟共同基於為自己不法所有之竊盜犯意，持客觀上
    足供為兇器使用之十字起子、鐵鉗，剪斷高雄縣大寮鄉公所
    所有之編號B41 、B42 、B43 號路燈基座之高壓鈉光安定器
    6 具、漏電斷路器3 具、銅線6 條，並將銅線6 條放入其等
    攜帶之黑色工具袋內，為巡邏員警經過時發現其等行蹤異常
    ，甲○○旋即騎乘上開機車搭載乙○○逆向逃逸，過程中再
    將上開黑色工具袋棄置於路旁，以圖湮滅罪證，惟經警在後
    追捕並在上開縣道188 號與仁德路交岔口處截停後，始查獲
    上情，另當場扣得其等2 人棄置之黑色工具袋1 個及該工具
    袋內所置放之鐵鉗、十字起子各1 支、鋼索1 條、銅線6 條
    及黑色膠帶1 捲等物，又在其等所騎乘之上開機車置物箱內
    扣得黑色膠帶1 捲。
三、案經高雄縣政府警察局林園分局報請臺灣高雄地方法院檢察
    署檢察官偵查起訴。
    理  由
壹、證據能力部分
    按被告以外之人於審判外之陳述，雖不符刑事訴訟法第159
    條之1 至第159 條之4 之規定，而經當事人於審判程序同意
    作為證據，法院審酌該言詞或書面陳述作成時之情況，認為
    適當者，亦得為證據；當事人、代理人或辯護人於法院調查
    證據時，知有同法第159 條第1 項不得為證據之情形，而未
    於言詞辯論終結前聲明異議者，視為有前項之同意，同法第
    159 條之5 已明揭其旨。本案本院用以認定被告犯罪事實存
    否之被告以外之人於審判外之言詞及書面陳述，雖為傳聞證
    據，然經檢察官及被告等2 人於本院審判時，均同意作為證
    據（見本院卷第115 至118 頁），另本院審酌其等陳述作成
    時之情況，均無任何不適當之情形，是依上開規定均得作為
    證據，合先敘明。
貳、有罪部分
一、訊據被告乙○○及甲○○固不否認其等於上開時、地發現巡
    邏員警經過時即騎乘機車逆向逃逸，嗣於停車後為警盤查等
    情，惟均矢口否認為竊盜犯行，並均辯稱其等係遭警察栽贓
    云云。經查：
  (一)上開犯罪事實，業據證人即警員簡宙緯於偵查中結證稱：「
    轄區88線橋下經常被竊，我們特別注意，當天我們發現被告
    他們從88橋下安全島很迅速橫越馬路往路旁跑，我們上前追
    ，他們騎機車逆向行駛，逃逸過程中他們掉下1 包東西，因
    該處沒有叉路，他們自知跑不掉就停下來，我們車速較快，
    我們叫他們趴下來，作現場搜證，首先我們先去找他們丟下
    的那包東西，就是扣押物品目錄表之物品，是黑色包包及裝
    在裡面之鐵鉗、十字起子、銅線、膠帶。我們再到他們最初
    跑出來的安全島查看，發現高壓安定器及漏電斷路器，都被
    剪斷放在地上。」等語（見偵卷第21、22頁），復於本院審
    判時又結證稱：「（問：查獲經過？你們如何發現被告形跡
    可疑？）當時我與另1 名同事一起執行巡邏勤務，被告2 人
    剛好從台88線橋下的安全島裡穿越馬路，步行至到他們停放
    於路邊的機車那裡，我們到的時候，被告的摩托車已經發動
    了，但是還沒有騎行，被告2 人有感覺到我們要攔停他們，
    所以被告2 人就往逆行方向加速逃匿。」、「（問：你們發
    現被告2 人後之經過？）我們倒車追被告，在追的過程中我
    們就看到被告的機車上有1 包東西掉落，因為他們是1 輛機
    車搭乘兩個人，騎車的人應該也覺得他們跑不掉了，所以就
    把機車停下來。之後我們就去看那包被告掉落的東西，再跟
    台88線橋下安全島的東西加以比對，發現已經有好幾個被剪
    下的斷電器。」、「（問：當時被告2 人有無說他們去安全
    島做什麼？）因為被告2 人的說法前後都不一樣，查獲當時
    他們是說他們從鳳山下來，當時雨停了，所以就把雨衣放在
    安全島那邊，當時其中1 個被告是說他是從東邊下來的，但
    另1 個被告說法不同，後來他們自己又承認他們是去鳳山那
    邊買毒品的。」等語綦詳（見本院卷第67至69頁），核與被
    害人大寮鄉公所職員丙○○於警詢中之供述相符（見警卷第
    12 、13 頁），並有扣押筆錄暨扣押物品目錄表、贓物認領
    保管單各1 份及照片12張在卷相佐（見林園分局警卷第16至
    19 、21 至27頁）。
  (二)被告乙○○、甲○○2 人雖均辯稱：其等於案發前1 日之晚
    間9 時許騎乘機車前去鳳山喝酒，約喝到隔日凌晨3 、4 點
    鐘再一起騎車返回大寮，在回程路途中因欲於案發地點附近
    找尋其等之前棄置於該地之雨衣，方會在該處停留，當看見
    警車駛近，其等係騎乘機車逆向逃逸，但爾後是主動停車接
    受員警盤查，至於員警在現場附近所找到之黑色工具袋則非
    其等於逃逸時所棄置之物，置放在該黑色工具袋內之銅線6
    條等物亦非其等所偷竊等語。惟查：
    1.被告甲○○於本院行準備程序時供稱：「94年4 月24日那
      天晚間9 點時我們是要去鳳山喝酒，約喝到隔天早上凌晨
      3 、4 點鐘要回大寮，去的時候有下雨，但騎到一半時因
      雨勢已經停了，我們就把雨衣丟在台88線路中央的分隔島
      上。我們喝完酒回程的路途中，想到那兩件雨衣各價值3
      、4 百元，所以想要撿回來，在路上找尋那兩件雨衣的時
      候就看到警車開過來要追我們。當時我是在機車旁，機車
      並沒有發動，乙○○則步行在路旁搜尋雨衣。我們看到警
      察前來，我就跟乙○○說警察來了，不要再找了，趕快走
      ，因為我們當時有喝酒，而且之前因吸毒被驗尿過，所以
      看到警察會怕，想要趕快離開現場。」等語（見本院卷第
      51、52頁），嗣於本院審判時則供稱：「我與乙○○的雨
      衣當時是放置在機車腳踏板上，當時我們已經找到我的全
      套雨衣及乙○○雨衣的褲子，但因為一直在找乙○○雨衣
      的上衣，所以才一直滯留在現場。」等語（見本院卷第
      115 頁）；然被告乙○○於本院行準備程序時卻供稱：「
      97年4 月25日那天是甲○○要請我喝酒，我就跟他一起去
      ，我們喝到隔天凌晨，因為我們去的時候有下雨，所以有
      帶雨衣，後來雨停了，我們就把雨衣丟在路邊，回程時，
      我們想要去當初丟雨衣的地方把雨衣拿回來，之後警察的
      巡邏車就來了，找雨衣的當時我們是騎在機車上面，由甲○○載我（後改稱：那時候我應該是步行在路旁找雨衣）
      ，當時雨衣我們已經找到收好了，準備要離開了，警察才
      來的，由於那時我們已經發動機車準備要離開，騎了一小
      段路就發現巡邏車，想說我們沒有帶安全帽，就讓警察追
      了一段，但是我跟甲○○講沒戴安全帽頂多1 人罰500 元
      ，乾脆停下來接受警察盤查，之後警察就把我帶去路燈下
      面說我偷東西，被查獲的東西及工具都不是我們的。」等
      語（見本院卷第53、54頁），得見該2 人雖均辯稱其等之
      所以會在案發現場停留，乃是因為要找雨衣云云，但對於
      其等看見警車駛近即倉皇逃逸之原因為何？是否係在已騎
      乘機車離開一小段路之後方發現警車？抑或在尚未完全尋
      獲雨衣之前，即已發現警車駛近，遂擬騎車逃逸？以及在
      發現警察前來之際是否已尋獲雨衣等情，其2 人之供述顯
      屬矛盾不一。況證人即警員簡宙緯於本院審判時亦結證表
      示其於查獲當時並無印象在被告2 人所騎機車之置物箱內
      或在現場曾發現雨衣等語（見本院卷第67、68頁），是足
      認被告2 人之上開辯詞，並非屬實，洵難足採。
    2.再者，被告2 人均不否認其等於發現警車後，係以逆向方
      式騎乘機車在高雄縣大寮鄉縣188 號即臺88號東
      西向快速道路下平面道路逃逸警方追逐；被告甲○○並供
      稱其等所騎乘之機車大約是騎離現場約2 公里處，方被警
      察攔停，在逆向行駛之過程中並無其他車輛從旁經過，且
      警察從開始追逐起至攔停為止，全程均僅鎖定其等所騎乘
      之機車而已等語（見本院卷第115 頁、第119 頁背面），
      核與證人簡宙緯於本院審判時結證述：「（問：你稱被告
      看到你們的時候，被告是往逆向逃匿，而你們倒車去追被
      告？）我們當時是先倒車，將車頭調整到對向的方向後逆
      向前進去追被告2 人所騎乘的機車。」、「（問：你們追
      被告的過程中，跟被告2 人的距離約有多遠？）很近，約
      6 、7 個車身而已，1 個車身約3 公尺，差不多距離20公
      尺左右。」、「（問：你們在追被告時，現場燈光如何？
      ）現場沒有商家，但是有路燈，且我們車頭有開大燈，所
      以若不是距離太遠的話，我們都看得到。」、「（問：你
      們查獲當天從發現被告的機車而開始倒車追逐被告直到查
      獲為止，有無另外車輛或行人經過該處？）沒有。我們只
      有看到機車上被告2 人而已。」等語相符（見本院卷第68
      、69頁），足堪信採。得見員警駕車追逐被告2 人時，並
      無其他人車交會致產生混淆誤視之情形，從而，員警指稱
      其等於追捕過程中，發現自被告2 人所騎乘之機車上掉落
      扣案1 只黑色工具袋等情，當無誤認之虞；且被告2 人亦
      必係為隱匿其等於案發現場所為之不法行徑遭察覺，方會
      甘冒發生車禍之危險，而以逆向行駛之方式企圖規避警方
      查緝，是以，其等辯稱上開扣案之黑色工具袋並非由其等
      所騎乘之機車上掉落云云，尚無足信採。
    3.至於上開黑色工具袋及在其內所查獲之鐵鉗、十字起子各
      1 支、鋼索1 條、銅線6 條、黑色膠帶1 捲（如林園分局
      警卷第22頁照片所載），被告2 人雖均否認為其等所有云
      云。惟據證人簡宙緯結證稱該只黑色工具袋係被告2 人騎
      車逃逸時，自機車上掉落之物，業如前述；且證人簡宙緯
      又證稱自被告甲○○所有上開機車之置物箱內，另查獲1
      捲黑色膠帶，此與在上開黑色工具袋內所查獲之黑色膠帶
      1 捲係屬同一款式等語（見本院卷第68、69頁），此亦為
      被告甲○○所不否認，並有照片5 張在卷相佐（見林園分
      局警卷第22至24、27頁），益足認上開黑色工具袋確係自
      被告所騎乘之機車上掉落之物。再者，自該黑色工具袋內
      查獲之銅線外層所包覆之絕緣塑膠皮，經比對其顏色及尺
      寸後，竟恰與台88線橋下路燈座被剪斷之電線外層塑膠皮
      完全一致，此亦有照片5 張在卷可稽（見林園分局警卷第
      22 、24 至27頁），至於上開台88線橋下路燈座內電纜線
      被剪斷之地點，竟又係員警發現被告2 人行蹤詭異且起意
      騎乘機車倉皇逃逸之處，業據證人簡宙緯證述綦詳（見偵
      卷第22頁、本院卷第67頁背面），是以，被告等2 人於上
      開時、地持客觀上足供為兇器使用之十字起子、鐵鉗，剪
      斷台88線橋下路燈基座之高壓鈉光安定器6 具、漏電斷路
      器3具 、銅線6 條，並將竊得之銅線6 條放入其等所攜帶
      之黑色工具袋內，經巡邏員警經過時發現其等行蹤詭異後
      ，即騎乘機車逆向逃逸，過程中再將上開黑色工具袋棄置
      於路旁等情，已足堪認定。被告2 人飾詞否認犯行，均無
      足採。
  (三)綜上，本件事證明確，被告2 人前揭共同攜帶兇器加重竊盜
    之犯行，洵堪認定，應依法論科。
二、論罪、科刑
  (一)按刑法第321 條第1 項第3 款所稱兇器，其種類並無限制，
    凡客觀上足對人之生命、身體、安全構成威脅，具有危險性
    之兇器均屬之，且祇須行竊時攜帶此種具有危險性之兇器為
    已足，不以攜帶之初有行兇之意圖為必要（最高法院79年臺
    上字第5253號判例意旨參照）。本件被告乙○○與甲○○共
    同竊取上開銅線時所攜帶之十字起子及鐵鉗各1 支，均屬堅
    硬銳器，既能被使用於拆剪鐵質螺絲及線纜，客觀上自足以
    對人之身體、生命、安全構成威脅，當屬兇器無訛。
  (二)核被告乙○○、甲○○所為，均係犯刑法第321 條第1 項第
    3 款加重竊盜既遂罪。其等就前揭犯行，彼此間具有犯意聯
    絡及行為分擔，應論以共同正犯。又被告2 人接連以前揭方
    式拆剪及竊取被害人所有之高壓鈉光安定器6 具、漏電斷路
    器3 具、銅線6 條得手後，即將上開高壓鈉光安定器6 具、
    漏電斷路器棄置於原地，再將銅線6 條裝入上開黑色工具袋
    內，其時間、地點均屬密切接近，客觀上足認係單一行為之
    多次舉動，且其等主觀上所認識者亦應屬基於單一犯意所為
    之接續舉動，接續侵害同一法益，應包括於一行為予以評價
    ，為接續犯。再者，被告乙○○有如上事實欄所述前科事實
    ，有臺灣高等法院被告前案紀錄表1 份在卷可稽，其受有期
    徒刑執行完畢後，5 年以內故意再犯本件有期徒刑以上之罪
    ，為累犯，應依刑法第47條第1 項之規定加重其刑。
  (三)爰審酌被告2 人均不思循正當途徑賺取財富，竟下手行竊，
    甚且以攜帶兇器之方式犯之，侵及他人財產安全性之保障，
    行為確屬不該，且犯後不僅企圖脫免警方追緝，又均設詞否
    認犯行，迄今猶未見其等有任何悛悔之意，態度實屬非佳，
    惟衡及其等於竊得財物之際，即經發現而遭逮捕，所竊財物
    又業已發還予被害人，所生財產法益實害有限等一切情狀，
    分別量處如主文所示之刑，以示懲儆。至公訴人雖就被告乙○○、甲○○分別具體求處有期徒刑6 年、3 年等語，然本
    院衡酌上情，認量處上開刑度，已足懲戒被告之犯行，是認
    檢察官求處之刑期尚屬過重，附此敘明。
  (四)至扣案之黑色工具袋1 個及在該工具袋內所查扣之鐵鉗、十
    字起子各1 支、鋼索1 條及黑色膠帶1 捲，卷內既別無事證
    顯示係屬被告等2 人所有，復非屬違禁物，爰均不為沒收之
    宣告；另在被告甲○○所有上開機車置物箱內扣得之黑色膠
    帶1 捲，雖經被告甲○○坦認為其所有，惟無證據證明係供
    本件犯罪所用之物，是亦不為沒收之宣告，附此敘明。
參、無罪部分
一、公訴意旨另以：被告乙○○於97年5 月7 日上午8 時許，在
    高雄縣大樹鄉○○路78號前，明知綽號駱腳之不詳姓名男子
    所持有之OUX-001 號機車係來源不明之贓物（戊○○所有，
    於97年5 月6 日在大樹鄉失竊），仍予以收受。嗣於同日上
    午10時30分，為警巡邏經過該處而查獲，並扣得該機車及鑰
    匙1 把，因認被告乙○○係犯刑法第349 條第1 項之收受贓
    物罪嫌等語。
二、按犯罪事實應依證據認定之，無證據不得推定其犯罪事實；
    又不能證明被告犯罪者，應諭知無罪之判決；刑事訴訟法第
    154 條、第301 條第1 項分別定有明文。又犯罪事實之認定
    ，應憑真實之證據，倘證據是否真實尚欠明確，自難以擬制
    推測之方法，為其判斷之基礎；而認定犯罪事實之證據係指
    足以認定被告確有犯罪行為之積極證據而言，該項證據自須
    適合於被告犯罪事實之認定，始得採為斷罪資料，最高法院
    著有53年臺上字第656 號、29年上字第3105號判例可資參照
    。且刑事訴訟上證明之資料，無論其為直接或間接證據，均
    須達於通常一般之人均不致有所懷疑，而得確信其為真實之
    程度，始得據為有罪之認定，若其關於被告是否犯罪之證明
    未能達此程度，而有合理懷疑之存在，致使無從形成有罪之
    確信，根據「罪證有疑，利於被告」之證據法則，即不得遽
    為不利被告之認定，亦有最高法院76年度臺上字第4986號判
    例可稽。
三、本件公訴意旨認被告乙○○涉有前開收受贓物罪嫌，無非以
    上揭事實，業據被害人戊○○於警訊指訴綦詳，並有贓物認
    領保管單1 紙附卷可稽，為其論罪依據。訊據被告乙○○固
    於警訊、偵查中即在本院行準備程序時一再供稱其向綽號駱
    腳之不詳姓名男子收受上開機車云云，惟於本院審理中則自
    承竊盜犯行，供述該輛機車係其於97年5 月間在大樹國小附
    近偷的，由於該機車之龍頭鬆鬆的，且鑰匙疏未拔起，其便
    將該機車騎走等語（見本院卷第69頁背面、第71、72頁）。
    經查：
  (一)系爭車號OUX-001 號機車係戊○○所有，於97年5 月6 日晚
    間在高雄市高雄縣大樹鄉○○村○○路新榮巷8 號前遭人竊
    走，惟其並不知係何人所竊取乙情，業據被害人戊○○於警
    訊中陳述明確（見仁武分局警卷第4 、5 、14頁），是被害
    人並不能確知本件車輛遺失或遭竊之事，是否係被告乙○○
    所為，且據卷附贓物認領保管單所載（見仁武分局警卷第12
    頁），充其量亦僅得證明上開機車業經被害人領回而已，是
    尚難遽以被害人之指述或上開贓物保管單即認定被告乙○○
    有收受贓物之行為。
  (二)被告乙○○持有被害人失竊機車之原因，就常理而言，其來
    源或為收受贓物、或為侵占遺失物、或為竊盜等，其合理原
    因非屬單一，按以情況證據（即間接證據）斷罪時，尤須基
    於該證據在直接關係上所可證明之他項情況事實，本乎推理
    作用足以確證被告有罪，方為合法，不得徒憑主觀上之推想
    ，將一般經驗上有利被告之其他合理情況逕予排除（最高法
    院著有32年上字第67號判例可資參照）。
  (三)綜上所述，本件被告乙○○於本院審理時既自承該車確實是
    自己行竊而來，而竊盜罪之刑度尚重於收受贓物罪，被告於
    自由意識下供出更不利於己之竊盜行為，自堪採信。況尚乏
    明確之積極證據足證被告乙○○確有收贓犯行，是依上開判
    例意旨說明，根據「罪證有疑，利於被告」之證據法則，被
    告所辯並非收受贓物而係竊盜乙節，堪予採信。此外，復查
    無其他積極證據足認被告有何收贓犯行，揆諸首揭法條及判
    例意旨，僅能論以被告竊盜之罪。
四、按科刑之判決，得就起訴之犯罪事實，變更檢察官所引應適
    用之法條，刑事訴訟法第300 條固定有明文。惟刑事訴訟法
    第292 條（即現行法第300 條）所謂得就起訴之犯罪事實變
    更檢察官所引應適用之法條，係指法院於不妨害事實同一之
    範圍內，得自由認定事實，適用法律而言（最高法院著有30
    年上字第1574號判例參照）。又所謂事實同一性，應從訴之
    目的及侵害性行為之內容是否同一而定，即以原告請求確定
    其具有侵害性之社會的事實關係為準，亦即經原告擇為訴訟
    客體之社會事實關係為準。復按竊盜罪與收受贓物罪，兩者
    非但社會事實歧異，即法律所賦與之評價亦有不同，非屬事
    實同一性之案件，要無刑事訴訟第300 條之適用。申言之，
    竊盜罪與收受贓物罪，其社會事實既非同一，本院自不得變
    更起訴法條予以判決，最高法院83年度臺上字第2644號判決
    意旨亦採此同一見解。是揆諸前開法條及判例意旨，自應就
    本案被訴收受贓物罪部分為被告乙○○無罪之諭知。
五、至被告乙○○於97年5 月6 日晚間，在高雄市高雄縣大樹鄉
    ○○村○○路新榮巷8 號前，基於為自已不法所有之竊盜犯
    意，竊取被害人戊○○之機車，並留供己用，因而涉犯刑法
    第320 條第1 項竊盜罪嫌等情，應另行移請檢察官偵辦，併
    此敘明。
據上論斷，應依刑事訴訟法第284 條之1 、第299 條第1 項前段
、301 條第1 項，刑法第28條、第321 條第1 項第3 款、第47條
第1項 ，判決如主文。
本案經檢察官丁○○到庭執行職務
中    華    民    國    97    年    9     月    26    日
                  刑事第十二庭  法  官  葉文博
以上正本證明與原本無異。
如不服本判決應於收受本判決後10日內向本院提出上訴書狀，並
應敘述具體理由，如未敘述上訴理由者，應於上訴期間屆滿後20
日內補提理由書狀於本院（均須按他造當事人之人數附繕本）「
切勿逕送上級法院」。
中    華    民    國    97    年    9     月    26    日
                                書記官  李柏親
附錄本件判決論罪科刑法條
中華民國刑法第321條
（加重竊盜罪）
犯竊盜罪而有左列情形之一者，處6 月以上、5 年以下有期徒刑
：
一、於夜間侵入住宅或有人居住之建築物、船艦或隱匿其內而犯
    之者。
二、毀越門扇、牆垣或其他安全設備而犯之者。
三、攜帶兇器而犯之者。
四、結夥三人以上而犯之者。
五、乘火災、水災或其他災害之際而犯之者。
六、在車站或埠頭而犯之者。
前項之未遂犯罰之。


司法院資訊處製作；財團法人民間司法改革基金會備份。
